【裁判字號】    99,上易,61
【裁判日期】    990112
【裁判案由】    竊盜
【裁判全文】
臺灣高等法院刑事判決                  99年度上易字第61號
上  訴  人
即  被  告  甲○○
                    （現羈押於臺灣台北看守所）
上列上訴人因竊盜案件，不服臺灣士林地方法院98年度易字第51
5號，中華民國98年12月3日第一審判決（起訴案號：臺灣士林地
方法院檢察署98年度偵緝字第1018、1019號），提起上訴，本院
判決如下：
    主  文
上訴駁回。
    理  由
一、依刑事訴訟法第350條、第361條、第362條、第367條規定，
    不服地方法院之第一審判決而上訴者，須提出上訴書狀，並
    應敘明具體理由，為上訴必備之程式；其所提出之書狀未敘
    述上訴理由，或僅曾以言詞陳述上訴理由者，均應於上訴期
    間屆滿後20日內補提理由書於第一審法院。第一審法院經形
    式審查，認逾期未補提上訴理由者，應定期間先命補正；逾
    期未補正者，為上訴不合法律上之程式，應以裁定駁回。倘
    已提出上訴理由，但所提非屬具體理由者，則由第二審法院
    以上訴不合法律上之程式，判決駁回。而所謂具體理由，必
    係依據卷內既有訴訟資料或提出新事證，指摘或表明第一審
    判決有何採證認事、用法或量刑等足以影響判決本旨之不當
    或違法，而構成應予撤銷之具體事由，始克當之（例如：依
    憑證據法則具體指出所採證據何以不具證據能力，或依憑卷
    證資料，明確指出所為證據證明力之判斷如何違背經驗、論
    理法則）；倘僅泛言原判決認定事實錯誤、違背法令、量刑
    失之過重或輕縱，而未依上揭意旨指出具體事由，或形式上
    雖已指出具體事由，然該事由縱使屬實，亦不足以認為原判
    決有何不當或違法者（例如：對不具有調查必要性之證據，
    法院未依聲請調查亦未說明理由，或援用證據不當，但除去
    該證據仍應為同一事實之認定），皆難謂係具體理由，俾與
    第二審上訴制度旨在請求第二審法院撤銷、變更第一審不當
    或違法之判決，以實現個案救濟之立法目的相契合，並節制
    濫行上訴（最高法院97年度台上字第892號判決參照）。又
    第二審法院認為上訴書狀未敘述理由，依刑事訴訟法第367
    條但書規定，始應定期間命其補正。如認上訴書狀已敘述理
    由，但其理由非屬具體，其所為上訴，即不符上訴之法定要
    件，自得逕行判決駁回，無定期命補正問題（最高法院97年
    度台上字第3599號判決參照）。
二、本件上訴人即被告甲○○不服原判決，於法定期間內提起上
    訴，而形式上提出上訴理由謂：(一)原審未依被告請求傳喚證
    人。(二)警方至被告住處搜索，未全程錄音錄影，扣押贓證物
    亦未拍照及製作清單。(三)證人蔡素香偵審中均未到庭，其警
    詢證詞不得為證。(四)案發地監視器未拍到被告車輛，顯然被
    告未在案發地，且被害人無法指證係被告竊盜，亦無其他贓
    證物佐證云云。
三、本院查：
  (一)原審認定被告有原判決附表編號1犯行，係憑證人丙○○警
    詢證述（97年度偵字第15630號卷37、38頁），其行動電話
    係在被告住處所查獲；被告有原判決附表編號2至6犯行，係
    憑被告在民國98年9月5日檢察官訊問中及原審98年度聲羈字
    第343號羈押庭時之自白（原審98年度聲羈字第343號卷4頁
    ）、蔡素香警詢證稱（97年度偵字第13783號卷22頁）及附
    近監視器所拍攝97年7月22日、8月9日之翻拍照片；被告有
    原判決附表編號7至10犯行係憑被告原審中坦承（原審卷112
    頁）、證人丁○○、癸○○、戊○○（原判誤為陳有信）、
    壬○○、乙○○、丑○○、庚○○、己○○、子○○、辛○
    ○、蔡素香證述及7502-TK自小客車照片與上述監視器翻拍
    照片。並以被告係犯刑法第320條第1項竊盜罪10次，予以分
    論併罰；另以被告為累犯，不合自首規定，經審酌被告前科
    ，不循正當管道取財，2月內多次行竊，危害社會安寧，犯
    罪手法單純、犯後坦承部分罪行等情狀，參考檢察官求刑，
    各量處如原判決附表所示之刑，併定應執行刑為有期徒刑2
    年2月。附說明扣案物不宣告沒收，無令被告於刑之執行前
    入勞動場所強制工作必要之理由。經核原判決證據取捨及證
    明力判斷於法均無不合，從形式上觀察，其認事用法並無任
    何違誤之處。
  (二)被告雖於98年10月14日審理中請求傳喚執行搜索扣押警員為
    證人（原審卷23頁），惟其在98年11月19日原審審理中已捨
    棄傳喚，並表示無須再調查證據（原審卷119至120頁），且
    執行搜索扣押之警員就其執行職務所為之公權力行使，亦有
    搜索扣押筆錄及扣押物品目錄表等公文書在卷可考（97年度
    偵字第13783號卷29至34頁），亦無何客觀證據可證上開證
    據，有何非法取得之情形，是原審依被害人之證言及上述證
    據為認定，且未傳喚執行搜索扣押之警員，即無採證違法、
    不當之情事，並得認傳喚執行搜索扣押之警員，屬無調查必
    要性之證據，上訴理由(一)針對不具調查必要性之證據重為請
    求，自非屬具體理由。
  (三)被告雖上訴以搜索程序不當，惟其迭於檢察官偵查及原審審
    理時，均未加以抗辯，且有搜索扣押筆錄及扣押物品目錄表
    等公文書在卷可考（97年度偵字第13783號卷29至34頁），
    並無被告所謂未製作收據之違法情事，上訴理由(二)空言未製
    作扣押收據云云，除與既存卷證不符外，復未具體指出原判
    決引用上揭證據有何判決違背法令之違誤，被告上訴指摘顯
    不足影響原判決本旨，而不得認係合法上訴之具體事由。
  (四)原判決於證據能力部分已說明檢察官及被告均不爭執證據能
    力，且查無應排除證據能力之情形（原判決第2頁），核與
    被告於原審審判期日，未爭執證人蔡素香警詢證詞（原審卷
    115頁）之情形相符，則原審依證人蔡素香警詢證詞為認定
    事實之依據，即難謂有何不法。上訴理由(三)僅泛稱證人蔡素
    香偵審中均未到庭云云，而未指摘原判決採證有何違反證據
    法則之處，亦難謂屬合法上訴之具體事由。
  (五)原判決憑證人丙○○警詢證述及行動電話係在被告住處查獲
    ，而認定被告有原判決附表編號1犯行；復憑被告在98年9月
    5日檢察官訊問中及原審98年度聲羈字第343號羈押庭時之自
    白、證人蔡素香警詢證稱及97年7月22日、8月9日案發附近
    監視器拍攝之翻拍照片，而認被告有原判決附表編號2至6犯
    行；再參被告原審中自白、證人丁○○、癸○○、戊○○、
    壬○○、乙○○、丑○○、庚○○、己○○、子○○、辛○
    ○、蔡素香等證述及7502-TK自小客車照片與上述監視器翻
    拍照片，認定被告有原判決附表編號7至10犯行。上訴理由
    (四)僅以卷內相同證據，稱不能證明被告竊盜，卻未指摘或表
    明原判決依前揭證據認定被告犯行之論述有何不當或違法，
    是亦難認其此部分上訴屬具體理由。
  (六)綜上，上訴人即被告甲○○未依據卷內既有訴訟資料，具體
    指出或表明原判決有何採證、認事、用法、量刑等足以影響
    判決本旨之不當或違法，其上訴理由自形式上觀察，核非足
    以動搖原判決，與刑事訴訟法第361條第2項所稱「具體理由
    」，尚非相當，其上訴為不合法律上之程式，並無須再行命
    其補正，故被告上訴，應予駁回，並不經言詞辯論為之。
三、據上論斷，應依刑事訴訟法第367條前段、第372條，判決如
    主文。
中    華    民    國    99    年    1     月    12    日
                  刑事第九庭  審判長法  官  陳貽男
                                    法  官  周盈文
                                    法  官  詹駿鴻
以上正本證明與原本無異。
不得上訴。
                                    書記官  梁淑時
中    華    民    國    99    年    1     月    12    日


司法院資訊處製作；財團法人民間司法改革基金會備份。
